最高法院民事裁定　　　　　　九十四年度台抗字第一○八○號
　　再 抗告 人　乙○○
　　　　　　　　甲○○
　　共　　　同
　　訴訟代理人　劉祥墩律師
上列再抗告人因與相對人台北縣政府間支付命令強制執行事件，
聲明異議，對於中華民國九十四年八月十六日台灣高等法院裁定
（九十四年度抗更(一)字第二七號），提起再抗告，本院裁定如下
：
    主  文
再抗告駁回。
再抗告訴訟費用由再抗告人負擔。
    理  由
本件台灣台北地方法院（下稱台北地院）九十二年度促字第六三
八○二號支付命令強制執行事件，再抗告人主張相對人所提出為
執行名義之該法院九十三年度促字第六三八○二號支付命令（下
稱系爭支付命令），未經合法送達，該法院書記官核發之支付命
令確定證明書不生確定效力等情，對之聲明異議，台北地院裁定
予以駁回，再抗告人不服，提起抗告。原法院以：查系爭支付命
令係於民國九十二年十二月三十日分別送達於再抗告人乙○○位
於台北市○○街八十三號之住所及再抗告人甲○○位於台北市○
○街九十九號之住所，因未獲會晤再抗告人或其同居人、受僱人
而無法送達，乃將該支付命令寄存於再抗告人住所地之木柵派出
所，並作成送達通知書黏貼於再抗告人門首等情，有再抗告人之
戶籍謄本、送達證書各二件附卷可稽。乙○○雖主張其從未在住
居所門首、信箱或其他處所見到本件送達通知書云云。惟原法院
函詢中華郵政股份有限公司木柵郵局，該郵局於九十四年六月二
十九日以木郵字第○九四○○○一三號函覆略以：「關於寄交甲
○○、乙○○之郵件，均有依行政程序法之有關規定辦理寄存送
達，並有製作送達通知兩份，一份貼於送達住所之門首，另一份
置於送達住所之信箱無誤」等語，乙○○上開主張與覆函之內容
矛盾，難以採信。且乙○○自承其胞弟李俊賢因回家探望母親，
擅代伊至警局領取系爭支付命令，顯見送達機關確有依法製作送
達文書貼於門首及投入信箱，否則李俊賢如何得知應至警局代乙
○○領取系爭支付命令。李俊賢提出於台北地院之證明書雖謂送
達通知書係於地上發現云云，惟李俊賢基於兄弟情誼，難期其不
偏頗乙○○，且依李俊賢之證明書所載，亦未證明送達機關未製
作二份送達通知書。系爭支付命令之寄存送達既合於法定之要件
，自應於九十三年一月九日發生送達效力。次按寄存送達之處所
如確為應受送達人當時之住居所、事務所或營業所，則於該處所
為之寄存送達即為合法，僅送達之效力延至寄存後之十日始發生
而已，不能以寄存後之住居所、事務所或營業所變更，推翻先前
所為寄存之合法性。甲○○雖於系爭支付命令發生送達效力前之
九十三年一月五日遷移至台北市○○街○段四十一巷五弄一號，
惟系爭支付命令早於九十二年十二月三十日送達於甲○○原設於
台北市○○街九十九號之住所，並製作送達通知書黏貼於甲○○
門首，已發生對其應受送達處所寄存之效力；且甲○○於九十三
年一月五日遷移住所前，並非不能知悉有受寄存送達之情事，其
雖於寄存送達發生效力前變更住居所，仍不影響寄存送達之效力
。再查乙○○之胞弟李俊賢早於九十三年一月一日即至木柵派出
所代理再抗告人領取系爭支付命令，有台北市政府警察局文山第
一分局九十三年四月十五日北市警文一分刑字第○九三六○九○
九五○○號、○九三六○九○九四○○號函文所附之法院寄存郵
件簽收單影本二紙為證，再抗告人雖主張並未委託李俊賢代領系
爭支付命令，或李俊賢實際上並未轉交該支付命令等情，縱使屬
實，於寄存送達之效力不生影響。系爭支付命令既已於九十三年
一月九日發生寄存送達之效力，再抗告人未於法定二十日之不變
期間聲明異議，系爭支付命令已告確定，台北地院於九十三年三
月十五日核發系爭支付命令確定證明書，並無違誤。再抗告人聲
請撤銷系爭支付命令確定證明書，不應准許等詞，爰維持台北地
院駁回再抗告人異議聲請之裁定，裁定駁回再抗告人之抗告，經
核於法並無不合。再抗告論旨謂：系爭支付命令之送達人未製作
另一份送達通知書，置於再抗告人住所之信箱或其他適當位置，
與民事訴訟法第一百三十八條第一項規定相違背；原法院認李俊
賢有權代理再抗告人領取系爭支付命令，及本件之寄存送達發生
送達效力，均有違法、有違背論理法則及經驗法則云云，指摘原
裁定不當，求予廢棄，均難認為有理由。
據上論結，本件再抗告為無理由。依民事訴訟法第四百九十五條
之一第二項、第四百八十一條、第四百四十九條第一項、第九十
五條、第七十八條，裁定如主文。
中　　華　　民　　國　九十四　年 　十一 　月　 十七 　日
                      最高法院民事第三庭
                          審判長法官  吳　正　一
                                法官  劉　福　聲
                                法官  黃　義　豐
                                法官  簡　清　忠
                                法官  高　孟　焄
      本件正本證明與原本無異
                                      書  記  官
中　　華　　民　　國　九十四　年　 十一　 月　二十八　日
                                                     Y
